臺灣桃園地方法院刑事判決　　　　　　 100年度易字第1199號
公　訴　人　臺灣桃園地方法院檢察署檢察官
被　　　告　周瑩澤
上列被告因竊盜案件，經檢察官提起公訴（100 年度偵字第1114
0 號），本院判決如下：
    主  文
周瑩澤犯攜帶兇器竊盜罪，累犯，處有期徒刑捌月。扣案之防狼
噴霧器壹個沒收。
其餘被訴部分無罪。
    事  實
一、周瑩澤於民國93年間，因違反槍砲彈藥刀械管制條例案件，
    經臺灣高等法院以94年度上訴字第1182號判決，就製造手槍
    未遂部分判處有期徒刑2 年，併科罰金新臺幣5 萬元確定，
    持有子彈部分經本院以93年度訴字第1268號判決判處有期徒
    刑3 月，併科罰金新臺幣2 萬元確定，嗣經臺灣高等法院以
    94 年 度聲字第1521號裁定應執行有期徒刑2 年1 月，併科
    罰金新臺幣5 萬元確定；又於94年間，因贓物案件，經本院
    以95 年 度易緝字第23號判決判處有期徒刑5 月確定，上開
    3 罪嗣經本院以95年度聲字第2602號裁定合併定應執行刑為
    有期徒刑2 年5 月，併科罰金新臺幣6 萬元確定，於95年1
    月22日入監執行，於96年7 月27日假釋並交付保護管束，於
    97年5 月8 日保護管束期滿，假釋未經撤銷，其未執行之刑
    ，以已執行論而執行完畢。詎其仍不知悔改，復意圖為自己
    不法之所有，於100 年3 月30日下午1 時30分許，前往位於
    桃園縣大園鄉○○○路○ 段536 巷30號華隆股份有限公司(
    下稱華隆公司) 已停業工廠，趁工廠大門未關之際，攜帶防
    狼噴霧器1 個，並持客觀上足以對人之生命、身體、安全構
    成威脅且具危險性之鉗子、十字起子各1 把竊取華隆公司所
    有之電纜線3 公斤（價值約新臺幣180 元）得逞後，為華隆
    公司警衛范光雲發覺，報警當場查獲，並扣得鉗子、十字型
    螺絲起子各1 把及防狼噴霧器1 個。
二、案經桃園縣政府警察局大園分局報告臺灣桃園地方法院檢察
    署檢察官偵查起訴。
    理  由
壹、有罪部分：
甲、證據能力：
一、按被告以外之人於審判外之言詞或書面陳述，除法律有規定
    者外，不得作為證據，刑事訴訟法第159 條第1 項定有明文
    ；復按被告以外之人於審判外之陳述，雖不符前4 條之規定
    ，而經當事人於審判程序同意作為證據，法院審酌該言詞陳
    述或書面陳述作成時之情況，認為適當者，亦得為證據；當
    事人、代理人或辯護人於法院調查證據時，知有第159 條第
    1 項不得為證據之情形，而未於言詞辯論終結前聲明異議者
    ，視為有前項之同意；同法第159 條之5 規定甚明。查被告
    就本案所引供述證據之證據能力均不予爭執，迄至言詞辯論
    終結亦未對該等證據之證據能力聲明異議，本院審酌該筆錄
    作成時，核無違法取證或其他瑕疵，認以之作為本案證據為
    適當，自有證據能力。
乙、實體部分：
一、認定犯罪事實所憑之證據及理由：
    上揭犯罪事實，業據被告周瑩澤於警詢時、偵查中及本院審
    理時坦承不諱（見100 年度偵字第11140 號卷第9 至10頁、
    第54至55頁、第73至74頁、本院審易卷第20頁、本院卷第25
    頁），核與證人范光雲結證證述情節一致（見偵卷第19 至
    22頁、第80至81頁、本院卷第19至23頁反面），並有扣押筆
    錄、扣押物品目錄表、扣押物品清單（見偵卷第25至26 頁
    ）、贓物認領保管單（見偵卷第27頁）各1 份、現場相片20
    張（見偵卷第40至49頁），足認被告任意性自白與事實相符
    ，本案事證明確，被告犯行可堪認定，應依法論科。
二、論罪科刑之法律適用：
（一）按刑法第321 條第1 項第3 款之攜帶兇器竊盜罪，係以行
      為人攜帶兇器竊盜為其加重條件，此所謂兇器，其種類並
      無限制，凡客觀上足對人之生命、身體、安全構成威脅，
      具有危險性之兇器均屬之，且祇須行竊時攜帶此種具有危
      險性之兇器為已足，並不以攜帶之初有行兇之意圖為必要
      （最高法院79年度台上字第5253號判例參照）。又所謂之
      「攜帶兇器」，祇須於行竊時攜帶具有危險性之兇器為已
      足，該兇器不必原屬行竊者本人所有，亦不以自他處攜至
      行竊處所為必要，縱在行竊場所隨手拾取應用，其有使人
      受傷害之危險既無二致，自仍應屬上述「攜帶兇器」之範
      疇（最高法院90年度台上字第1261號判決參照）。查被告
      至上開華隆公司廠區內隨手撿拾鉗子、十字起子各1 支，
      屬金屬材質，質地堅硬，足以造成人之生命、身體之威脅
      與傷害，顯為具有危險性之兇器無訛，參照上開最高法院
      判決意旨，縱在行竊場所隨手拾取應用，仍屬攜帶兇器竊
      盜。是核被告所為，係犯刑法第321 條第1 項第3 款之攜
      帶兇器竊盜罪。
（ 二) 被告有事實欄所載之前案紀錄、科刑執行完畢情形，有
       臺灣高等法院被告前案紀錄表1 份在卷可證，其於有期
       徒刑執行完畢後5 年以內故意再犯本案有期徒刑以上之
       罪，為累犯，應依刑法第47條第1 項規定加重其刑。
 (三) 爰審酌被告正值壯年，不思以正途賺取財物，前有多次前
      科，有臺灣高等法院被告前案紀錄表1 份存卷可查，仍再
      為本案之攜帶兇器竊盜行為，顯見其並未記取先前論罪科
      刑之教訓，尊重他人財產權之法治意識薄弱，惟參以被告
      犯罪後坦承犯行，尚認悔意，犯罪後態度尚可，暨其等智
      識程度等一切情狀，量處如主文所示之刑。
（四) 扣案之鉗子及十字起子各1 把乃被告於工廠內撿拾，非屬
      被告所有，業據被告於本院準備程序中供述在案，復無其
      他積極證據得以證明確屬被告所有，亦非違禁物，爰不依
      刑法第38條第1 項第2 款為宣告沒收之諭知。扣案防狼噴
      霧器1 個為被告所有且供犯罪所用，為被告供陳在卷，爰
      依刑法第38條第1 項第2 款規定宣告沒收。
貳、無罪部分
一、公訴意旨略以：被告周瑩澤意圖為自己不法之所有，於附表
    編號1 至5 所示時間、地點，持附表編號1 至5 所示之客觀
    上足以對人之生命、身體、安全構成威脅且具危險性之可供
    兇器使用之物，竊取華隆公司所有如附表編號1 至5 所示之
    物。因認被告涉有刑法第321 條第1 項第3 款之竊盜罪嫌。
二、按犯罪事實應依證據認定之，無證據不得認定犯罪事實；不
    能證明被告犯罪者，應諭知無罪之判決，刑事訴訟法第 154
    條第2項、第301條第1 項分別定有明文。次按，刑事訴訟法
    第161條第1項規定：「檢察官就被告犯罪事實，應負舉證責
    任，並指出證明之方法。」因此，檢察官對於起訴之犯罪事
    實，應負提出證據及說服之實質舉證責任。倘其所提出之證
    據，不足為被告有罪之積極證明，或其指出證明之方法，無
    從說服法院以形成被告有罪之心證，基於無罪推定之原則，
    自應為被告無罪判決之諭知，最高法院92年台上字第128 號
    著有判例可參。又告訴人之告訴，係以使被告受刑事訴追為
    目的，是其陳述是否與事實相符，仍應調查其他證據以資審
    認，即藉由補強證據之存在，增強或擔保告訴人陳述之證明
    力，最高法院52年台上字第1300號判例、87年度台上字第21
    76號判決可資參照。
三、公訴意旨認被告涉犯如附表編號1 至5 所示之攜帶兇器竊盜
    犯行，無非係以證人范光雲於警詢時、偵查中及本院審理時
    之證述、華隆公司警衛室執勤工作日誌等資為論據。訊據被
    告堅詞否認犯有公訴意旨所指摘之罪行，並辯稱：證人范光
    雲既發現伊有竊盜嫌疑，何以未當下報警；100 年1 月17日
    證人范光雲在巡邏，伊想他們是公司警衛，怕被他們發現，
    伊有要侵入偷竊的意圖，他們警告伊說不能侵入圍牆內，說
    下次再看到伊要報警，然後就放伊走了，那時候伊旁邊有沒
    有麻布袋，伊不清楚；100 年2 月21日那天證人范光雲雖然
    有看到燃燒過的電纜線，但是那天伊根本沒有碰到證人范光
    雲。100 年2 月24日、100 年3 月8 日伊也沒有碰到證人范
    光雲；伊曾經在堤防外面跟證人范光雲聊天，問可否在溪邊
    垂釣，伊說只要不侵入圍牆裡面，就不能趕走伊，時間應該
    是在2 月的時候；至於100 年3 月14日當天，伊沒有碰到證
    人范光雲，當時伊也沒有在工廠宿舍二樓；每次華隆公司有
    掉東西，就會認為伊很可疑，但是沒有證據證明那些東西是
    伊偷的，伊並無行竊，證據不足等語。
四、經查：
（一）證人即范光雲雖於警詢時證稱：我係華隆公司工廠警衛，
      被告周瑩澤第一次被發現到工廠內偷東西，是在100 年1
      月17日0 時20分，地點是在廠房內北側，當時被告偷東西
      被發現後躲在草叢裡，旁邊有他偷的電纜線裝在麻布袋裡
      ，他求我們不要報警原諒他，說第一次來，其一時心軟，
      把他偷的電線扣留後，就放被告離去，現場被偷剪的電纜
      線約5 公斤，損失約1000元；被告第二次被發現來工廠偷
      東西是在100 年2 月21日22時40分，地點是在廠房北側，
      被告看到我們警衛在巡察後，逃離現場，我在他逃離的現
      場地點，發現正在燃燒的電纜線一捆，重量約1 公斤，損
      失200 元，被告第三次被發現到廠區內偷東西是在100 年
      2 月24日下午22時20分，當時我在廠區巡邏，發現在工廠
      北側圍牆外面有4 捆被剪斷之電纜線，是屬於華隆公司的
      ，當時被告正想要搬走，就被我們警衛發現後逃離現場，
      該4 捆電纜線約100 公斤，損失2 萬元；我在100 年3 月
      8 日早上4 點20分，發現周瑩澤在廠區北側圍牆外面燒電
      纜線，他一看到我就逃離現場，我在看他所燒的電纜線後
      ，發現被燒的電纜線是華隆公司內的物品，現場還有公司
      內被偷出來的一箱白鐵和廢鐵，三支傳動羅拉，重量約5
      公斤，損失1000元，當時都有做成記錄；被告第五次來工
      廠內偷東西被我發現是在100 年3 月14日早上1 點40分，
      地點在工廠宿舍，我發現被告正在偷剪控制箱的電纜線，
      被告一發現我就往2 樓跑，後來他準備要往樓下跳，我叫
      他不要跳，太危險了，於是被告就在現場被我抓到，他又
      苦苦哀求我不要報警放他走，我心軟下就放他走沒有報警
      ，大約損失電纜3 公斤，2000元，當時都有做成記錄等語
      （見偵卷第23至24頁）；證人范光雲於偵訊時證稱，( 問
      : 六次犯罪時間是否有目擊被告行竊？）是，都是同一人
      ，他是拿一支大剪刀來剪電線；100 年1 月17日查獲那次
      ，被告有求饒等語（見偵卷第80至81頁）；其於本院審理
      時證稱：我沒有親眼看到他偷，但是他旁邊有一包東西就
      是電纜線；因為我沒有親眼看到他剪那些電線，而且又是
      在公司牆外，所以沒有報警；我有問被告，被告自己也承
      認那些電纜線是他剪的；被告並沒有說電纜線是他在公司
      的什麼地方剪；我擔任華隆公司警衛都有做警衛室執勤工
      作日誌；有關被告竊盜部分，在100 年1 月17日的工作日
      誌裡面，有記載12點20分清點外圍，有可疑人士，經盤查
      結果這一段；在100 年2 月21日這天工作日誌內，2240場
      外巡檢堤防水果園處，有人燒燬電纜線，拾獲一只行李箱
      等語這段；100 年2 月24日0058宿舍監視器無螢幕，電纜
      線鏡頭被調歪，前往查看，鏡頭被打歪等語這段；100 年
      3 月8 日工作日誌記載0420場外巡檢在焚化爐及變電所外
      牆草叢裡，發現皮帶及廢鐵，另有三枝傳動，取回塑膠接
      頭水管等語；110 年3 月14日日工作日誌裡面，2240宿舍
      土地公前配電盤，小偷正在剪電線，經二人包圍，跑到二
      樓守衛室，要往下，樓層一人高，在地堵，只好就逮，再
      至現場取回電線至守衛室放等語；有關100 年3 月14日的
      紀錄裡面，記載當場就有被包圍等語，但不算抓到被告，
      只是把被告圍起來而已，讓被告不能跑；100 年3 月14日
      日沒有親眼看到被告剪電線；因為我們看到地上有剪刀跟
      剪下來的電線，我們是聽到聲音才過去看，過去的時候沒
      有看到被告在剪，當天沒有報警，因為被告沒有把東西帶
      走就空手離開了；我看到被告的手都黑黑的，身旁有電纜
      線，還趴在樹底下；因為被告每次都說是第一次來，要我
      不要報警放被告走；100 年2 月21日那天我看到水果園旁
      邊有人燒過電線的痕跡，後來就看到被告在旁邊距離五公
      尺處走來走去，我有叫被告，被告就跑掉了，之後我就將
      燃燒過的電纜線拿回警衛室放；我是覺得被告很可疑；我
      於100 年2 月24日，在距離公司約八百公尺處的土地公那
      邊有發現剪過的電纜線，且發現錄影機被打歪，才過去土
      地公那邊看，土地公那邊的電纜線已經被剪掉了，那是我
      們公司宿舍的電纜線，然後我就在附近巡視，就發現被告
      在宿舍二樓，被告就跟我一起走下一樓，我問他為何在宿
      舍二樓，被告不講，我就問被告電纜線是不是他剪的，他
      說是，我問被告好手好腳不去上班，幹嘛要去剪電纜線，
      而且又是半夜來的，宿舍是私人地方，他不能進入，然後
      就放被告走，被告當時說要給警衛五千元，要我睜一隻眼
      閉一隻眼，但被告並沒有給我錢等語（見本院卷第19頁至
      23頁反面）。
（二）足見，證人范光雲關於被告附表編號1 至5 所示竊盜部分
      ，並未親眼目睹被告行竊之過程，並表示係「懷疑」被告
      行竊華隆公司所失竊之電纜線等語。且依華隆執勤工作日
      誌上載情形：100 年1 月17日的工作日誌裡面記載，12點
      20 分 清點外圍，有可疑人士等語（見偵卷第31頁），並
      無記載有人行竊華隆公司電纜線一情；100 年2 月21日工
      作日誌記載，2240場外巡檢堤防水果園處有人燒燬電纜線
      ，拾獲一只行李箱等語（見偵卷第34頁）以及100 年2 月
      24 日 記載，0058宿舍監視器無螢幕，電纜線鏡頭被調歪
      ，前往查看，鏡頭被打歪等語（見偵卷第36頁），均無載
      明有人行竊華隆公司電纜線一情；100 年3 月8 日工作日
      誌記載，0420場外巡檢在焚化爐及變電所外牆草叢裡，發
      現皮帶及廢鐵，另有三枝傳動，取回塑膠接頭水管等語（
      見偵卷第37頁），亦無載明有人行竊華隆公司電纜線一情
      。足見上開執勤工作日誌均無記載有何人行竊華隆公司電
      纜線之事實。關於100 年3 月14日工作日誌雖記載2240宿
      舍土地公前配電盤，小偷正在剪電線，經二人包圍，跑到
      二樓守衛室，要往下，樓層一人高，在地堵，只好就逮，
      再至現場取回電線至守衛室放等語（見偵卷第39頁），惟
      此部分，證人范光雲於本院審理時證稱，當日並無目擊小
      偷正在剪電線等情，工作日誌記載當場就有包圍小偷等情
      ，但不算抓到被告，只是把被告圍起來而已，讓被告不能
      跑，沒有親眼看到被告剪電線；因為我們看到地上有剪刀
      跟剪下來的電線，我們是聽到聲音才過去看，過去的時候
      沒有看到被告在剪，當天沒有報警，因為被告沒有把東西
      帶走就空手離開了等語，則證人范光雲所述與華隆公司值
      勤工作日誌並不相符。且如依證人范光雲所述，被告前已
      多次在華隆公司行竊，何以均未報警處理，均有違常情。
      況證人范光雲為該華隆公司之警衛，其因華隆物品遭竊有
      利害關係，且無其他補強證據足以增強或擔保其陳述之證
      明力，又本案亦未扣得如附表編號1 至5 所失竊之物。則
      證人范光雲之此部分證述難為被告不利之認定，自無從依
      其所述證明被告係竊取附表編號1 至5 所示物品之人。
五、綜上所述，被告是否有為公訴意旨所指附表編號1 至5 所示
    竊盜犯行仍有合理的懷疑存在，公訴人就被告涉犯附表編號
    1 至5 所示竊盜犯行，舉證容有未足，此外，復無其他證據
    足認被告有公訴人所指此部分竊盜之犯行，本件不能證明被
    告此部分犯罪，未能使本院形成被告有罪之確信心證，揆諸
    前揭法律規定及判例意旨，依法應為被告無罪之判決。
據上論斷，應依刑事訴訟法第299 條第1 項前段、第301 條第1
項，刑法第321 條第1 項第3 款、第47條第1 項、第38條第1項
第2 款，刑法施行法第1 之1 條第1 項、第2 項前段，判決如主
文。
本案經檢察官戴瑞麒到庭執行職務。
中    華    民    國  100     年    12    月    30    日
                  刑事第八庭  法  官  王育珍
附表
┌──┬──────┬─────────┬─────┬─────┐
│編號│   時間     │   地點           │ 犯罪工具 │竊取之財物│
├──┼──────┼─────────┼─────┼─────┤
│ 1  │100年1月17日│桃園縣大園鄉中正東│鉗子、螺絲│電纜線    │
│    │凌晨0時20分 │路3段536巷30號廠房│起子      │          │
│    │許          │北側              │          │          │
├──┼──────┼─────────┼─────┼─────┤
│ 2  │100年2月21日│桃園縣大園鄉中正東│鉗子、螺絲│電纜線    │
│    │晚間10時40分│路3段536巷30號廠房│起子      │          │
│    │許          │北側              │          │          │
├──┼──────┼─────────┼─────┼─────┤
│ 3  │100年2月24日│桃園縣大園鄉中正東│鉗子、螺絲│電纜線    │
│    │晚間10時40分│路3段536巷30號廠房│起子      │          │
│    │許          │北側圍牆外        │          │          │
├──┼──────┼─────────┼─────┼─────┤
│ 4  │100年3月8日 │桃園縣大園鄉中正東│鉗子、螺絲│電纜線、白│
│    │凌晨4時20分 │路3段536巷30號廠房│起子      │鐵、廢鐵傳│
│    │許          │北側圍牆外        │          │動羅拉3支 │
├──┼──────┼─────────┼─────┼─────┤
│ 5  │100年3月14日│桃園縣大園鄉中正東│鉗子、螺絲│電纜線    │
│    │凌晨1時40分 │路3段536巷30號工廠│起子      │          │
│    │許          │宿舍              │          │          │
└──┴──────┴─────────┴─────┴─────┘
論罪科刑法條：
中華民國刑法第321條
（加重竊盜罪）
犯竊盜罪而有下列情形之一者，處 6 月以上、5 年以下有期徒
刑，得併科新臺幣 10 萬元以下罰金：
一、侵入住宅或有人居住之建築物、船艦或隱匿其內而犯之者。
二、毀越門扇、牆垣或其他安全設備而犯之者。
三、攜帶兇器而犯之者。
四、結夥三人以上而犯之者。
五、乘火災、水災或其他災害之際而犯之者。
六、在車站、埠頭、航空站或其他供水、陸、空公眾運輸之舟、
    車、航空機內而犯之者。
前項之未遂犯罰之。
以上正本證明與原本無異。
如不服本判決應於收受判決後10日內向本院提出上訴書狀，並應
敘述具體理由。其未敘述上訴理由者，應於上訴期間屆滿後20日
內向本院補提理由書( 均須按他造當事人之人數附繕本) 「切勿
逕送上級法院」。
                              書記官  范升福
中    華    民    國   100    年    12    月    30    日